最高法院刑事判決　　　　　　九十四年度台上字第五七六一號
　　上　訴　人　台灣高等法院台中分院檢察署檢察官
　　被　　　告　甲○○
　　　　　　　　　　　　7號
上列上訴人因被告違反毒品危害防制條例案件，不服台灣高等法
院台中分院中華民國九十一年十二月二十五日第二審更審判決（
九十一年度上更(一)字第二七一號，起訴案號：台灣苗栗地方法院
檢察署八十八年度偵字第八三三、一二七八號），提起上訴，本
院判決如下：
    主  文
上訴駁回。
    理  由
按刑事訴訟法第三百七十七條規定，上訴於第三審法院，非以判
決違背法令為理由，不得為之。是提起第三審上訴，應以原判決
違背法令為理由，係屬法定要件。如果上訴理由狀並未依據卷內
訴訟資料，具體指摘原判決不適用何種法則或如何適用不當，應
認其上訴為違背法律上之程式，予以駁回。本件原判決以公訴意
旨略稱：被告甲○○基於非法販賣第二級毒品安非他命之概括犯
意，先於民國八十七年十月間某日在苗栗縣頭份鎮○○路「永昇
汽車教練場」前，以每小包安非他命（重約一點五公克至二公克
）新台幣（下同）三千元之價格，售賣與楊新章二次，再於八十
七年十月十八日十七時在上址，以五千元之價格，售賣安非他命
三點二公克與楊新章。又於八十七年十一月二十五日中午十二時
許，在同鎮○○○○道附近，以三千元之代價，售賣安非他命一
點五公克與張馴青。嗣經警先後循線查獲。因認被告涉犯毒品危
害防制條例第四條第二項之販賣第二級毒品罪嫌。經審理結果，
認不能證明被告犯罪，因而撤銷第一審所為科刑判決，改判諭知
被告無罪。已綜核卷內全部證據資料，詳加審酌論斷，從形式上
觀察，並無判決違背採證法則或理由矛盾之違法情形存在。另證
據之取捨及證據證明力如何，均屬事實審法院得自由裁量、判斷
之職權，苟其此項裁量、判斷，並不悖乎通常一般之人日常生活
經驗之定則或論理法則，又於判決內論敘其何以作此判斷之心證
理由者，即不得任意指摘其為違法。原判決已說明共犯楊新章、
張馴青之供述均因前後不一，且部分陳述與事實不符，而具嚴重
瑕疵，難予採信；另楊新章及張馴青供述被告出售安非他命與其
非法施用，倘為真實，則其與被告即分別成立非法施用（持有）
第二級毒品安非他命及販賣安非他命罪名，在實體法上具有對向
犯罪之必要共犯關係，為擔保其供述之真實性，依上開說明，自
須有足以令人確信楊新章、張馴青在警詢及檢察官偵查中所供述
犯罪事實為真實之補強證據，始能採為論處被告罪刑之依據，非
可由法院自由判斷該共犯不利於被告供述之證明力。而楊新章與
張馴青係各自供述向被告購買安非他命之經過，並非同一販賣安
非他命之犯罪事實，其供述既非同一犯罪事實，因此無法互為補
強。至楊新章、張馴青所供述，販賣安非他命之人綽號為七０七
，固與被告所駕駛計程車之呼叫號碼相符，然此仍屬其供述真實
性判斷之範疇，尚不足資為楊、張二人所述被告犯罪事實之補強
證據，此外又無其他確切證據足資佐證，應認其犯罪不能證明【
見原判決理由三─(二)、(四)】。核其採證並無違背經驗法則或論理
法則，自不得指為違法。檢察官上訴意旨仍執前詞，稱共犯供述
明確，並指認口卡無誤。且被告亦坦承七０七係其駕駛計程車之
呼叫號碼，被告犯行堪予認定，原判決遽為無罪之諭知，採證顯
有未合等語。係就原審採證認事職權之適法行使及已經調查說明
之事項，憑己見任意指摘，自不足據以辨認原判決已具備違背法
令之形式，應認本件上訴為違背法律上之程式，予以駁回。
據上論結，應依刑事訴訟法第三百九十五條前段，判決如主文。
中　　華　　民　　國　九十四　年　　十　　月 　二十 　日
                      最高法院刑事第三庭
                          審判長法官  紀　俊　乾
                                法官  劉　介　民
                                法官  陳　東　誥
                                法官  趙　文　淵
                                法官  吳　　　燦
      本件正本證明與原本無異
                                      書  記  官
中　　華　　民　　國　九十四　年　　十　　月　二十四　日
                                                      Ｃ
